Inventaris van het archief van het Christen Democratisch Appèl (CDA), (1970) 1980-1988 (1991)
Nationaal Archief, Den Haag
- AANVULLING DECEMBER 1993.
  - I: Stukken betreffende de Werkgroep Public Relations, 1986-1988.; 1559
  - I: Stukken betreffende evaluaties van de berichtgeving over het CDA, 1988-1989.; 1560
  - I: Stukken betreffende overleg tussen voorlichters van politieke partijen over de besteding van door de televisie beschikbare zendtijd voor politieke partijen, 1988-1990.; 1561
  - I: Besluitenlijsten en notulen van redactievergaderingen van CDActueel, 1988-1989.; 1562
  - Persberichten, verspreid door het CDA, 1983-1986.; 1563-1564
    - 1983, 1563
    - 1984-1986, 1564
  - L: Stukken van de Landelijke Raad van het CDA-Vrouwenberaad, 1985.; 1565
  - L: Archief van de emancipatiewerksters van het CDA-Vrouwenberaad, 1980-1986.; 1566
  - Exemplaren van Perspectief, orgaan van het Christen Democratisch Jongeren Appel, 1983-1986.; 1567
  - Ingekomen adviezen van het reclamebureau VW & A/HDM voor de CDA-verkiezingspropaganda voor de Europese verkiezingen, 1989.; 1568
  - Notulen van vergaderingen van het Centraal Verkiezingscomité voor de Europese Verkiezingen, 1984.; 1569
  - Stukken van de Bestuursdersvereniging, 1988., 1570-1571
    - V1-V10. Vergaderstukken., 1570
    - V11-V15. Bijzondere rapporten., 1571
  - Redactievergadering van Bestuursforum., 1572
  - Correspondentie van de redactie van Bestuursforum., 1573
  - Correspondentie van de redactie van Bestuursforum, 1986.; 1574
  - Correspondentie van het partijbestuur met afdelingen, kieskringen en andere verbanden over statuten, reglementen, erkenning van kieslijsten voor gemeenteraden en royementen van leden, alsmede over reorganisaties van de verbanden, 1980-1986.; 1575-1609
    - Aalburg - Amstelveen., 1575
    - Amsterdam., 1576
    - Andijk - Axel., 1577
    - Baardwijk - Bergh., 1578
    - Bergen (N.H.) - Brandwijk., 1579
    - Breda - Deventer., 1580
    - Didam - Drunen., 1581
    - Echt - Eibergen., 1582
    - Eibergen - Gelderland., 1583
    - Gendringen - 's-Gravenhage., 1584
    - Grevenbicht - Haarlemmermeer., 1585
    - Groningen - Den Ham., 1586
    - Haarlem - Hasselt., 1587
    - Den Helder., 1588
    - Havelte - Hoogezand., 1589
    - Hasselt - Horn., 1590
    - Hengelo - Ilpendam., 1591
    - Kamerik - Leeuwarderadeel., 1592
    - Leiden - Maarssen., 1593
    - Maartensdijk - Middelburg., 1594
    - Midwolda - Nootdorp., 1595
    - Nuenen - Oisterwijk., 1596
    - Oldenbroek - Putten., 1597
    - Pijnacker - Rossum., 1598
    - Rotterdam - Simpelveld., 1599
    - Reeuwijk (kwestie Rijkenhuizen)., 1600
    - Sittard - Spijkenisse., 1601
    - Sprang-Capelle - Tubbergen., 1602
    - Ubbergen - Vleuten-de Meern., 1603
    - Vlissingen - Weert., 1604
    - Voerendaal - Weststellingwerf., 1605
    - Westerwoud - Wychen., 1606
    - Wierden - Winterswijk., 1607
    - IJsselham - Zierikzee., 1608
    - Zoeterwoude - Zijpe., 1609
  - De afdelingen Friesland, Noord-brabant, Limburg., 1610
  - Archiefstukken van het Wetenschappelijk Instituut, 1982-1989.; 1611-1614
    - Stukken betreffende bestuursvergaderingen Juni 1988 - juli 1989., 1611
    - Archief van de Sectie Buitenlands Beleid: Stukken betreffende de Startnotitie Europese Veiligheid 1987., 1612
    - Manuscripten van redevoeringen en referaten van T. Brinkel 1984-1986., 1613
    - Adviezen van de stafmedewerkster Y.M.A. Timmerman-Busch 1982-1987., 1614